# 求助实务

提问人：lu722 时间：2014-02-20 14:41:04
企业于 2007 年购入基金，但中途领导层更换，由于股市大跌，基金亏损，现任管理层不敢出售，该基金应该计入什么科目好？是交易性金融资产还是应该计入可供出售金融资产？（以前企业用的老制度，现在改为新制度）

回答人：chenyiwei
金融资产之间的重分类是受到严格限制的，而且交易性金融资产和其他类别之间的重分类在目前的中国企业会计准则下更是完全禁止的。 当然主帖所述有一种特殊情况，即新旧会计准则转换，根据 38 号准则第十四条规定，“在首次执行日，企业应当将所持有的金融资产（不含《企业会计准则第 2 号——长期股权投资》规范的投资），划分为以公允价值计量且其变动计入当期损益的金融资产、持有至到期投资、贷款和应收款项、可供出售金融资产”。此时的分类依据应当是当前管理层的持有意图。如果在短期内没有出售计划的，建议作为可供出售金融资产。